# 2017 年年报中会计政策变更应至少披露哪些内容？

提问人：miluaimu2 时间：2018-02-28 20:20:39
目前上市公司披露的 2017 年年报中，对会计政策变更的披露内容分以下几种情况： 1 、修订的《企业会计准则第 16 号--政府补助》
2 、《企业会计准则第 42 号——持有待售的非流动资产、处置组和终止经营）》 3 、财会〔 2017 〕 30 号《财政部关于修订印发一般企业财务报表格式的通知》，将原列报于“营业外收入”和“营业外支出”的非流动资产处置利得和损失和非货币性资产交换利得和损失变更为列报于“资产处置收益”。
部分事务所报告在会计政策变更中披露 1 ； 部分事务所报告在会计政策变更中披露 1 、 2 ； 部分事务所报告在会计政策变更中披露 1 、2 、 3 。
大家讨论下，是上述 3 项都应作为会计政策披露还是只披露 1 、 2 ？理由是什么？

回答人：chenyiwei
1 、 2 应当披露； 3 属于报表列报格式的调整，虽然报表列报格式也属于会计政策，但不是上市规则和交易所业务规则规定的“重要会计政策”，所以一般理解可以不披露。